臺灣苗栗地方法院民事簡易判決
                  111年度苗簡字第665號
原      告  連玉儀  
被      告  謝宗庭  

上列當事人間請求清償債務事件，本院於民國111年11月28日言
詞辯論終結，判決如下：
    主      文
一、被告應給付原告新臺幣捌萬玖仟壹佰柒拾伍元，及其中新臺
    幣捌萬陸仟參佰柒拾伍元自民國一百一十一年十月五日起至
    清償日止，按週年利率百分之五計算之利息。
二、原告其餘之訴駁回。
三、訴訟費用由被告負擔百分之四十五，餘由原告負擔。
四、本判決原告勝訴部分得假執行。
五、原告其餘假執行之聲請駁回。
    事實及理由
壹、程序方面
　　按訴狀送達後，原告不得將原訴變更或追加他訴。但有下列
    各款情形之一者，不在此限：一、被告同意者，民事訴訟法
    第255條第1項第1款定有明文。本件原告原起訴請求：㈠被告
    應民國110年10月7日跟我借錢及信用卡刷金額並答應下個月
    還清但後續慢慢還，至111年1月14日後就不再還錢，導致信
    用卡有卡循及自111年2月1日起至清償日止按年利率5%計算
    之利息。㈡願供擔保，請准宣告假執行（見本院卷第15頁）
    。嗣變更聲明為：㈠被告應給付原告20萬元及起自起訴狀繕
    本送達後依民法第478條1個月期限屆至翌日起至清償日止按
    年利率5%計算之利息。㈡願供擔保，請准宣告假執行（見本
    院卷第79頁）。原告上開減縮聲明，經被告同意（見本院卷
    第79頁），揆諸前揭規定，原告所為上開訴之變更，應予准
    許。 
貳、實體方面
一、原告主張：被告於110年10月7日跟原告借款新臺幣（下同）
    3萬元，及另以向借原告所有國泰世華商業銀行股份有限公
    司核發之信用卡（下稱國泰世華信用卡）及永豐商業銀行股
    份有限公司核發之永豐大戶信用卡（下稱永豐大戶信用卡）
    刷卡消費方式借貸，而刷卡消費如附表所示金額，就附表編
    號1至10所示信用卡消費款部分約定刷卡日後的1個月內償還
    ，但被告償還部分款項後就即未再還款，致原告上開信用卡
    產生循環利息，被告就所借款項及未依約償還信用卡消費款
    項所造成違約金、循環利息等損失，應賠償原告20萬元。為
    此，爰依消費借貸之法律關係，提起本件訴訟等語。並聲明
    ：如變更後之聲明。
二、被告則以：積欠原告之金額未達20萬元，我有向原告借用信
    用卡去刷卡，我有同意支付未還信用卡刷卡消費款項期間所
    生利息及違約金，我有清償原告3萬元，此部分應扣除，且
    該3萬元係供清償國泰世華信用卡之刷卡消費款項等語，資
    為抗辯。並聲明：原告之訴駁回。
三、本院協同兩造整理不爭執之事項如下（見本院卷第87頁至第
    89頁）：
　㈠被告於110年10月11日向原告借貸3萬元，並經原告給付上開3
    萬元予被告，未約定清償期限。
　㈡被告於110年10月7日至110年11月16日之期間，以持原告所有
    國泰世華信用卡代刷消費金額共31,000元之方式（消費日期
    及金額明細如附表編號1至10所示），向原告借款31,000元
    ，並約定被告應於刷卡後一個月內返還，及如未償還上開消
    費金額期間所生之利息及違約金由被告支付。其中迄至111
    年10月31日止，上開信用卡消費契約所生之違約金為2,200
    元。
　㈢被告於110年10月19日，以持原告所有永豐大戶信用卡代刷消
    費金額共51,000元之方式（消費明細如附表編號11所示），
    向原告借款51,000元，並約定被告應於刷卡後一個月內返還
    ，及如未償還上開消費金額期間所生之利息及違約金由被告
    支付。其中迄至111年10月31日止，上開信用卡消費契約所
    生之違約金為1,200元。
　㈣被告於110年11月15日返還原告1萬元、於110年12月11日返還
    原告15,000元、於111年1月14日返還原告5,000元。
四、得心證之理由：
　㈠按稱消費借貸者，謂當事人一方移轉金錢或其他代替物之所
    有權於他方，而約定他方以種類、品質、數量相同之物返還
    之契約；借用人應於約定期限內，返還與借用物種類、品質
    、數量相同之物。未定返還期限者，借用人得隨時返還，貸
    與人亦得定1個月以上之相當期限，催告返還；遲延之債務
    ，以支付金錢為標的者，債權人得請求依法定利率計算之遲
    延利息。但約定利率較高者，仍從其約定利率；當事人得約
    定債務人於債務不履行時，應支付違約金，民法第474條第1
    項、第478條、第233條第1項及第250條第1項分別定有明文
    。本件除不爭執事項㈠所示借款3萬元及信用卡刷卡消費金額
    及信用卡未繳費所生之違約金、利息部分外，經原告陳稱不
    請求其他款項（參本院卷第78頁、第79頁），是本件應審究
    者為原告請求上開借款3萬元、信用卡刷卡消費金額及刷卡
    之違約金、利息部分，有無理由？
　㈡原告有借貸3萬元予被告及以借用原告所有國泰世華信用卡代
    刷消費金額31,000元、以借用原告所有永豐大戶信用卡信用
    卡代刷消費金額51,000元之方式而對被告借貸上開信用卡刷
    卡消費金額之款項等事實，均為兩造所不爭執。又原告主張
    3萬元借款未約定違約金及利息（見本院卷第80頁），為被
    告所不爭執。而不爭執事項㈡、㈢所示刷卡消費金額未還款期
    間所生帳戶違約金及利息約定應由被告支付，其中國泰世華
    信用卡迄至111年10月31日之違約金為2,200元，迄至本件言
    詞辯論終結時之利息為975元；永豐大戶信用卡迄至111年10
    月31日之違約金為1,200元，迄至111年10月31日之利息為2,
    800元等情，均為兩造所不爭執（參不爭執事項㈡、㈢及本院
    卷第88頁至第89頁），是上開事實應堪認定。
　㈢按當事人主張有利於己之事實者，就其事實有舉證之責任，
    民事訴訟法第277條前段定有明文。又當事人主張之事實，
    經他造於準備書狀內或言詞辯論時或在受命法官、受託法官
    前自認者，無庸舉證。自認之撤銷，除別有規定外，以自認
    人能證明與事實不符或經他造同意者，始得為之，民事訴訟
    法第279條第1項、第3項定有明文。又當事人對於他造主張
    之事實，於言詞辯論時不爭執者，依民事訴訟法第280條第1
    項之規定，視同自認。此之所謂「不爭執」，係指不陳述爭
    執與否之意見而言，若已明白表示「對於他造主張之事實不
    爭執」，則為自認而非不爭執。在未經自認人合法撤銷其自
    認前，法院不得為與自認之事實相反之認定（最高法院106
    年度台上字第258號判決意旨參照）。查被告就不爭執事項㈣
    所載款項共3萬元主張係供清償國泰世華信用卡之刷卡消費
    款項，與上開，經原告於111年11月28日審理中陳稱對於被
    告上開所述不爭執（見本院卷第88頁），原告上開所述內容
    核屬民事訴訟法第279條第1項所規定之自認，除依同條第3
    項規定撤銷外，在辯論主義之範圍內有拘束法院之效力，應
    以該自認之事實作為裁判之基礎。原告嗣於同日審理程序中
    就上開被告所清償3萬元之款項再為爭執係供清償永豐大戶
    信用卡之刷卡消費款項（見本院卷第88頁至第89頁），乃撤
    銷自認，然上開自認之撤銷經被告表示不同意（見本院卷第
    89頁），原告亦未舉證證明該自認與事實不符，依法即不得
    再為爭執。又被告所提出3萬元之給付，依民法第323條規定
    ，應先抵充費用，次充利息，次充原本，且違約金抵充之順
    序，應在原本之後（80年度台上字第390號判決意旨參照）
    ，是上開3萬元應先抵充國泰世華信用卡刷卡消費款項之利
    息975元及部分本金29,025元。從而，被告應給付本件國泰
    世華信用卡刷卡消費款項剩餘借貸本金部分1,975元(計算式
    ：31,000 元-29,025元＝1,975元）、違約金2,200元，永豐
    大戶信用卡刷卡消費款項51,000元、違約金1,200元、利息2
    ,800元，及不爭執事項㈠所示110年10月11日借貸之3萬元，
    共為89,175元（計算式：1,975元+2,200元+51,000元+1,200
    元+2,800元+30,000元＝89,175元）；原告逾此部分之請求，
    即屬無據。
　㈣按給付有確定期限者，債務人自期限屆滿時起，負遲延責任
    ；給付無確定期限者，債務人於債權人得請求給付時，經其
    催告而未為給付，自受催告時起，負遲延責任。其經債權人
    起訴而送達訴狀，或依督促程序送達支付命令，或為其他相
    類之行為者，與催告有同一之效力；遲延之債務，以支付金
    錢為標的者，債權人得請求依法定利率計算之遲延利息，民
    法第229條第1項、第2項、第233條第1項分別定有明文。而
    民法第478條規定所謂貸與人得定1個月以上之相當期限催告
    返還，非謂貸與人之催告必須定有期限，祇須貸與人有催告
    之事實，而催告後已逾1個月以上相當期限者，即認借用人
    有返還借用物之義務（最高法院73年台抗字第413號判例意
    旨參照）。本件兩造間就信用卡刷卡消費款項有約定返還期
    限，依附表所示消費日期及不爭執事項㈡、㈢所示，可徵附表
    所示消費款項至遲於110年12月15日以前均已屆期；而兩造
    就未償還信用卡費金額期間所生之違約金及不爭執事項㈠所
    示消費借貸，均未約定返還期限，經原告向本院起訴請求被
    告返還上開款項，該起訴狀繕本於111年9月5日送達被告而
    生催告之效果（見本院卷第61頁），嗣經過1個月之相當期
    限即至111年10月4日止，應認原告業已催告屆期，然被告迄
    今未償還，應自催告屆期翌日即111年10月5日起負遲延責任
    。然依原告本件主張內容，本件請求金額既包含永豐大戶信
    用卡之利息2,800元，此部分即不得列入本金而更行請求利
    息。是原告得請求利息部分，應為86,375元（計算式：30,0
    00元＋1,975元＋2,200元＋51,000元＋1,200元＝86,375元）。從
    而，原告就86,375元請求被告給付自111年10月5日起至清償
    日止，按週年利率5%計算之遲延利息，應屬有據；逾此部分
    之利息請求，則屬無據，應予駁回。
五、綜上所述，原告依消費借貸之法律關係，請求被告給付89,1
    75元，及其中86,375元自111年10月5日起至清償日止，按週
    年利率5%計算之利息，為有理由，應予准許；逾此部分之請
    求，為無理由，應予駁回。
六、本件原告勝訴部分係依民事訴訟法第427條第1項規定適用簡
    易程序所為被告敗訴之判決，依同法第389條第1項第3款規
    定，本院應依職權宣告假執行。原告陳明願供擔保請准宣告
    假執行，僅係促使本院職權之發動，爰不另為准駁之諭知。
    至原告敗訴部分，其假執行之聲請已失所依附，應併予駁回
    。
七、本件事證已臻明確，兩造其餘攻擊防禦方法及所提證據，經
    核與判決結果不生影響，爰不逐一論述，附此敘明。
九、訴訟費用負擔之依據：民事訴訟法第79條。
中　　華　　民　　國　　111 　年　　12　　月　　12　　日
                  苗栗簡易庭  法  官  賴映岑
以上正本係照原本作成。
如對本判決上訴，須於判決送達後20日內向本院提出上訴狀。
如委任律師提起上訴者，應一併繳納上訴審裁判費。
中　　華　　民　　國　　111 　年　　12　　月　　12　　日
                              書記官  趙千淳

附表：
編號 信用卡 刷卡消費日期 （民國） 刷卡消費金額 （新臺幣） 1 國泰世華信用卡 110年10月7日 3,000元 2 同上 110年10月7日 1,000元 3 同上 110年10月8日 1,000元 4 同上 110年10月9日 1,000元 5 同上 110年10月12日 3,000元 6 同上 110年11月5日 10,000元 7 同上 110年11月15日 3,000元 8 同上 110年11月15日 5,000元 9 同上 110年11月16日 1,000元 10 同上 110年11月16日 3,000元 11 永豐大戶信用卡 110年10月19日 51,000元